臺灣高雄地方法院刑事判決　　　　　　　　　　　　九十一年度訴字第一三八二號
　　公　訴　人　臺灣高雄地方法院檢察署檢察官
　　被　　　告　乙○○
　　選任辯護人　盧俊誠律師
右列被告因違反電信法等案件，原經檢察官聲請簡易判決處刑（九十年度偵字第二０
八八六號），本院認不宜適用簡易程序，改依通常程序審理，判決如左：
    主  文
乙○○連續以詐術得財產上不法之利益，處拘役肆拾日，如易科罰金，以佰元折算
壹日。
    事  實
一、乙○○前任職於高雄市左營區○○○路二三六號守奕實業有限公司（下稱守奕公
    司）期間，因業務上方便，經守奕公司同意其於下班時間，可以其住處電話使用
    守奕公司向網路服務業者「中華電信股份有限公司數據通信分公司」（下稱中華
    電信公司）申請核發之網際網路付費撥接帳號ＨＮ00000000（含登入主
    機密碼）。詎其於民國九十年六月二十五日離職後，明知已無權再使用前揭帳號
    及密碼，竟基於概括之犯意，意圖自己不法之利益，自九十年八月九日起至同年
    九月二十四日止，在高雄縣鳳山市○○街三十號十七樓自宅內，連續以其住家電
    話號碼０七─00000000號，利用上開帳號並輸入主機密碼，撥接至中華
    電信公司所維護之網路主機，使中華電信公司陷於錯誤，誤認乙○○為該帳號之
    合法使用人而予以撥接連結至網際網路通訊，而連續獲得免費使用該帳號通訊之
    財產上不法利益共計約新台幣（下同）四千五百四十八元。嗣因守奕公司人員發
    現有異，經調閱通聯紀錄查出撥接至其所有上開帳戶之發話號碼，始循線查獲上
    情。
二、案經守奕公司訴由高雄縣警察局移送臺灣高雄地方法院檢察署檢察官偵查起訴。
    理  由
一、訊據被告乙○○坦承於右揭時間連續以其住家電話利用告訴人守奕公司所申請之
    上開撥接帳號及密碼撥接至中華電信公司網路主機連接至網際網路通訊之事實，
    核與告訴人守奕公司代表人甲○○指訴之情節相符，並有撥接帳號ＨＮ0000
    000號九十年七月份至九月份之網際網路撥接通信明細一份在卷足憑，被告雖
    以其一時疏忽，並非故意盜用守奕公司帳號密碼等詞置辯，然查，被告前任職於
    告訴人公司期間，雖因職務關係，經告訴人同意其可在自家住處使用告訴人申請
    之前揭撥接帳號上網，然其既經離職而解除職務，當知已無權再使用告訴人帳號
    通訊，至為明確，又被告離職後使用守奕公司撥接帳號通訊期間，其個人並無其
    他合法申請使用之撥接帳號可供其連接網際網路通訊一情，亦據其於本院審理時
    自陳在卷，其既知無任何可合法使用之帳號供其上網，竟又擅自利用告訴人公司
    之帳號密碼上網通訊，其有意圖為自己不法之利益，實彰甚明，況若僅盜用一次
    或次數甚少，或有可能是一時疏忽所為，然被告連續盜用告訴人帳號密碼長達一
    個月餘，且次數高達八、九十次，顯非疏忽所致，其前揭所辯，應係卸責之詞，
    要無可信，辯護人就此部分所為之辯護內容亦無可採。此外，被告盜用告訴人公
    司網路撥接帳號之行為，使中華電信公司陷於錯誤，誤認其為該帳號之合法使用
    人而予以撥接連結至網際網路，並向原申請客戶即告訴人公司請求支付撥接網路
    服務費用，被告因而獲得免支付撥接網路服務費用之財產上不法利益，亦無庸置
    疑，又被告因而獲得免費使用該帳號通訊之不法利益共計約四千五百四十八元，
    復經告訴人計算陳報在卷，被告對此亦不爭執，從而，本件事證已臻明確，被告
    犯行，洵堪認定。
二、查被告撥打、使用他人申請之付費撥接帳號及密碼，使中華電信公司陷於錯誤，
    誤認其為該帳號之合法使用人，允其使用他人之帳號及密碼，而提供網路服務，
    並向原申請客戶請求支付撥接網路服務費用，因而獲得免於支付撥接網路服務費
    用之財產上不法利益，核其所為，係犯刑法第三百三十九條第二項、第一項之詐
    欺得利罪。公訴人雖認被告上開犯行，係違反電信法第五十六條第一項之意圖為
    自己不法之利益盜用他人電信設備通信罪，惟查電信法第二條第二款所規定之電
    信設備，係指電信所用之機械、器具、線路及其他相關設備等實體有形之設備，
    並非無形之一串符號、文字或數字之組合，故網際網路之撥接帳號及密碼並非上
    開條文所定義之「電信設備」，如盜用他人網路撥接帳號及密碼上網，並非盜用
    前開電信法第二條第二款所稱之電信設備，乃係盜用他人對於網際網路接取業者
    之電信設備使用權，故被告所盜用之客體，核與電信法第五十六條第一項所定之
    電信設備之意涵，並不相當，是以本案被告所為，自應僅構成刑法第三百三十九
    條第二項之詐欺得利罪，前開公訴意旨容有未洽，惟其起訴被告盜用他人撥接帳
    號及密碼，獲取免於支付撥接網路服務費用之社會基本事實同一，本院自應併予
    審究，並依法變更其起訴法條。又被告先後多次犯行，時間緊接、方法相同、觸
    犯構成要件相同之罪名，顯係基於概括犯意為之，為連續犯，應依刑法第五十六
    條之規定論以一罪。審酌被告離職後明知已無權使用告訴人公司申請之撥接帳號
    及密碼上網，猶連續利用告訴人之帳號密碼上網，圖取免付費之不法利益，投機
    心態實不可取，惟念其犯後已與告訴人公司和解，經獲得該公司諒解而不再追究
    ，有和解書一份在卷可憑，且犯後坦承案情，態度良好，及其所得不法利益，前
    有過失致死前科（本案係於該案緩刑期間所為），有臺灣高等法院被告全國前案
    紀錄表附卷供參等一切情狀，量處如主文所示之刑，並諭知易科罰金之折算標準
    。
三、末按檢察官聲請以簡易判決處刑之案件，經法院認為有刑事訴訟法第四百五十一
    條之一第四項但書之情形者，應適用通常程序審判之，同法第四百五十二條定有
    明文。本件原經檢察官聲請簡易判決處刑，茲本院認有前揭刑事訴訟法第四百五
    十一條之一第四項但書第一款情形，故改依通常程序審理，附此敘明。
據上論斷，應依刑事訴訟法第四百五十二條、第二百九十九條第一項前段、第三百條
，刑法第五十六條、第三百三十九條第二項、第一項、第四十一條第一項，罰金罰鍰
提高標準條例第一條前段、第二條，判決如主文。
中      華      民      國    九十一    年      六      月    二十五    日
                                   臺灣高雄地方法院刑事庭
                                           法  官  陳淑卿
右正本證明與原本無異。
如不服本判決，應於判決送達後十日內，向本院提出上訴狀。
                                           書記官  張家榮
中      華      民      國    九十一    年      六      月    二十五    日
附錄本案論罪科刑法條
刑法第三百三十九條第一項、第二項：
意圖為自己或第三人不法之所有，以詐術使人將本人或第三人之物交付者，處五年以
下有期徒刑、拘役或科或併科一千元以下罰金。
以前項方法得財產上不法之利益或使第三人得之者亦同。
